臺灣苗栗地方法院刑事判決　　　　　　　96年度簡上字第40號
上　訴　人　臺灣苗栗地方法院檢察署檢察官
上　訴　人
即　被　告　甲○○
　　　　　　　　　　國民身分證統一編號：Ｚ000000000號
上列上訴人因違反著作權法案件，不服台灣苗栗地方法院苗栗簡
易庭於中華民國96年3 月27日所為之96年度苗簡字第248 號第一
審簡易判決（聲請案號：台灣苗栗地方法院檢察署95年度偵字第
5580號），提起上訴，本院判決如下：
    主  文
原判決撤銷。
甲○○擅自以公開演出之方法侵害他人之著作財產權，處拘役伍
拾伍日，如易科罰金，以新台幣壹仟元折算壹日，減為拘役貳拾
柒日，如易科罰金，以新台幣壹仟元折算壹日。扣案之隨選視訊
系統伴唱機壹台、點歌本壹本及點歌遙控器壹個均沒收。
    事  實
一、甲○○係苗栗縣頭份鎮○○里○○○路80號「天天開心KTV
    夜總會」之負責人；其明知其店內擺放之隨選視訊系統伴唱
    機內之「你那會彼無情」、「將真情來表示」（聲請書誤載
    為當真情來表示）、「斷線的吉他」、「吃虧的愛情」、「
    陳三五娘」等歌曲，均係社團法人臺灣音樂著作權協會（下
    稱臺灣音樂著作權協會）享有著作財產權之音樂著作，任何
    人未經該公司之同意或授權，不得擅自公開演出之；且其亦
    明知該酒店內之電腦伴唱機中，灌錄有上開音樂著作，竟未
    經社團法人臺灣音樂著作權協會之同意或授權，基於以公開
    演出之方法，侵害該社團法人著作財產權之犯意，自民國95
    年8 月2 日起，每日自14時許至翌日凌晨3 時許，在不特定
    人均能自由出入之上開「天天開心KTV 」公開場所，供不知
    情之不特定人點唱臺灣音樂著作權協會所有之上開音樂著作
    ，而以此方式違法公開演出前開音樂著作，向該店內現場之
    不特定顧客傳達前開音樂著作內容，而侵害臺灣音樂著作權
    協會之音樂著作財產權。嗣於95年9 月7 日17時許，經警持
    搜索票搜索前開KTV 店內搜索而當場查獲，並扣得上開隨選
    視訊系統伴唱機1 台、點歌本1 本、點歌遙控器1 個等物品
    。
二、案經臺灣音樂著作權協會訴由臺中縣警察局大甲分局報請臺
    灣苗栗地方法院檢察署檢察官偵查起訴。
    理  由
一、上揭事實，業據上訴人即被告甲○○於本院審理中坦承不諱
    （參見本院96年7 月12日審判筆錄第5 頁），核與告訴人即
    社團法人臺灣音樂著作權協會之代理人乙○○於偵查中指訴
    情節相符，並有社團法人臺灣音樂著作權協會個人團體會員
    名冊影本、社團法人臺灣音樂著作權協會與各權利人簽訂之
    音樂著作權管理契約書影本、音樂著作財產權讓與證明書影
    本、現場與播放電腦伴唱機畫面照片共35張、著作權仲介團
    體許可證明書、財團法人臺灣音樂著作權協會法人登記書、
    存證信函等附卷可稽，及隨選視訊系統伴唱機1 台、點歌本
    1 本及點歌遙控器1 個扣案可資佐證，被告上揭自白確與事
    實相符。從而，本件事證明確，被告違反著作權法犯行，足
    堪認定，應予依法論科。
二、按刑事法若干犯罪行為態樣，本質上原具有反覆、延續實行
    之特徵，立法時既予特別歸類，定為犯罪構成要件之行為要
    素，則行為人基於概括之犯意，在密切接近之一定時、地持
    續實行之複次行為，倘依社會通念，於客觀上認為符合一個
    反覆、延續性之行為觀念者，於刑法評價上，即應僅成立一
    罪；學理上所稱「集合犯」之職業性、營業性或收集性等具
    有重複特質之犯罪均屬之，例如經營、從事業務、收集、販
    賣、製造、散布等行為概念者是，最高法院95年度台上字第
    1079號判決可資參照。是本件被告以公開演出方式侵害他人
    著作權人之之行為，應評價認係包括一罪之集合犯，僅論以
    一罪。核被告甲○○所為，係犯著作權法第92條以公開演出
    之方式侵害他人著作財產權之罪。被告利用不知情之顧客以
    公開演出方式侵害告訴人經專屬授權之音樂著作財產權，為
    間接正犯。原審判決審酌被告素行，及欠缺智慧財產權保護
    概念、為圖私利致告訴人權利受損，迄今尚未與告訴人達成
    和解賠償損害，公開演出之歌曲數量等一切情狀，量處被告
    拘役55日，如易科罰金，以新台幣1000元折算壹日，並以扣
    案之隨選視訊系統伴唱機1 台、點歌本1 本及點歌遙控器1
    個，係被告甲○○所有係供犯罪所用（公開演出）之物，而
    依著作權法第98條規定予以宣告沒收，核其認事用法均無不
    當，量刑亦稱妥適，被告及公訴人以原審判決量刑過輕作為
    上訴理由，固非有理；惟按被告行為後，中華民國九十六年
    罪犯減刑條例業於96年6 月15日經立法院三讀通過，並於同
    年7 月16日施行，本件犯罪時間在96年4 月24日以前，合於
    減刑條件，本件自應依中華民國九十六年罪犯減刑條例第7
    條之規定，就被告之宣告刑諭知減得之刑。原審判決既未及
    依法予以減刑，本件被告及公訴人之上訴，雖無理由，惟原
    審判決既有上開可議之處，自應由本院將原審判決予以撤銷
    改判。爰審酌被告素行，欠缺智慧財產權保護概念及迄今尚
    未與告訴人達成和解賠償損害，公開演出之歌曲數量等一切
    情狀，量處被告如主文所示之刑，並依中華民國九十六年罪
    犯減刑條例第7 條之規定，就上揭宣告刑諭知減得之刑併諭
    知易科罰金之折算標準，以啟自新。至扣案之隨選視訊系統
    伴唱機1 台、點歌本1 本及點歌遙控器1 個，係被告所有供
    犯罪所用（公開演出）之物，業據被告供明在卷，爰依著作
    權法第98條規定予以宣告沒收，併此敘明。
據上論斷，應依刑事訴訟法第455 條之1 第1 項、第3 項、第36
9 條第1 項前段、第364 條、第299 條第1 項前段，刑法第11條
、第41條第1 項前段，著作權法第92條、第98條，中華民國九十
六年罪犯減刑條例第2 條第1 項第3 款、第7 條、第9 條，判決
如主文。
本案經檢察官黃俊鳴到庭執行職務。
中　　華　　民　　國　　96　　年　　7 　　月　　26　　日
          　　刑事第二庭　審判長法  官  楊  清  益
                                法　官  顧  正  德
　　　　    　　　　　　　　　　法　官  吳　炳　桂
以上正本證明與原本無異。
本件不得上訴。
   　　                     　　書記官　蘇  文  熙
中　　華　　民　　國　　96　　年　　7 　　月　　30　　日
附錄本案論罪科刑法條全文：
著作權法第92條：
擅自以公開口述、公開播送、公開上映、公開演出、公開傳輸、
公開展示、改作、編輯、出租之方法侵害他人之著作財產權者，
處3 年以下有期徒刑、拘役、或科或併科新臺幣75萬元以下罰金
。
